【裁判字號】    97,訴,545
【裁判日期】    971119
【裁判案由】    毒品危害防制條例
【裁判全文】
臺灣宜蘭地方法院刑事判決               97年度訴字第545號
公  訴  人  臺灣宜蘭地方法院檢察署檢察官
被      告  甲○○
上列被告因違反毒品危害防制條例案件，經檢察官提起公訴（97
年度毒偵字第868 號），被告於本院準備程序中為有罪之陳述，
經告以簡式審判程序之旨，並聽取當事人意見後，由合議庭評議
裁定由受命法官獨任行簡式審判程序，判決如下：
    主       文
甲○○施用第一級毒品，累犯，處有期徒刑壹年壹月，扣案甲基
安非他命壹小包（毛重零點參貳壹公克、驗餘淨重零點零柒零柒
公克）及海洛因壹小包（毛重零點參伍陸公克、驗餘淨重零點壹
零零玖公克）沒收銷燬之。
    犯 罪 事 實
一、甲○○前因施用毒品，經觀察、勒戒，於民國88 年10月5日
    因無繼續施用毒品之傾向而觀察、勒戒執行完畢；次因施用
    毒品，經觀察、勒戒，於89年10月7 日因無繼續施用毒品之
    傾向而觀察、勒戒執行完畢；又因施用毒品，於91年12 月2
    日強制戒治執行完畢，並為本院90年易字第196 號判決判處
    有期徒刑8月確定；復因施用毒品，經本院91年易字第313號
    判決判處有期徒刑9月確定，並與上開有期徒刑8月部分接續
    執行，於93年2月29 日縮刑期滿執行完畢；另因施用毒品案
    件，再為本院94年訴字第202號判決判處有期徒刑1年確定，
    經本院96年聲減字第79號裁定減刑為有期徒刑6 月確定，甫
    於96年7月16 日縮刑期滿執行完畢；再因施用毒品，分別為
    本院96年易字第479號、97年訴字第54 號判決各判處有期徒
    刑6月及1年確定，現在臺灣宜蘭監獄執行中，猶不知悔改，
    於97年9月1日某時許，在宜蘭市○○路火車站對面之加油站
    廁所內，將海洛因及甲基安非他命一同置於玻璃球內，以點
    火燒烤吸食煙霧之方式，同時施用海洛因及甲基安非他命乙
    次，嗣於97年9月3日晚間10時30分許，在宜蘭市○○路與新
    興路口為警查獲，扣得甲基安非他命1小包（毛重0.321公克
    、驗餘淨重0.0707公克）及海洛因1小包（毛重0.356公克、
    驗餘淨重0.1009公克），經採尿送驗後始查知上情。
二、案經宜蘭縣政府警察局宜蘭分局報請臺灣宜蘭地方法院檢察
    署檢察官偵查起訴。
    理  由
一、上開犯罪事實，業據被告吳志宏坦承不諱，復有慈濟大學濫
    用藥物檢驗中心檢驗總表、宜蘭縣政府警察局宜蘭分局毒品
    犯罪嫌疑人尿液採驗作業管制紀錄、交通部民用航空局航空
    醫務中心97 年9月22日航藥鑑字第0974871 號毒品鑑定書、
    行政院衛生署管制藥品管理局92年7月23日管檢字第0920005
    609號函各1份在卷可參，以及扣案之甲基安非他命1 小包、
    海洛因1 小包可資佐證，足認被告任意性自白與事實相符，
    犯行堪予認定。
二、被告前因施用毒品案件，於91 年12月2日強制戒治執行完畢
    ，有臺灣高等法院被告前案紀錄表1 份在卷可參，被告本件
    施用毒品之犯行雖距前次強制戒治執行完畢釋放後已逾5 年
    ，然期間仍因施用毒品，分別為本院91 年易字第313號、94
    年訴字第202號、96年易字第479號、97年訴字第54號判決各
    判處有期徒刑以上之罪，有臺灣高等法院被告前案紀錄表在
    卷可參，是縱其本案施用毒品之犯罪時間距離先前觀察、勒
    戒執行完畢釋放後已逾5 年，仍不合於毒品危害防制條例第
    20條第3項所稱「五年後再犯」之規定，且因被告於5年內有
    再犯施用毒品案件之紀錄，再犯率甚高，應逕依毒品危害防
    制條例第10條之規定處罰，始符立法本意，是核被告所為係
    犯毒品危害防制條例第10條第1項、第2項之施用第一、二級
    毒品罪，其因施用而持有第一、二級毒品，持有之低度行為
    應為施用之高度行為所吸收，不另論罪。被告同時施用第一
    、二級毒品，屬一行為觸犯上開二罪名，為想像競合犯，應
    從一重之施用第一級毒品罪處斷。又被告前因施用毒品案件
    ，為本院94年訴字第202號判決判處有期徒刑1年確定，經本
    院96年聲減字第79號裁定減刑為有期徒刑6 月確定，甫於96
    年7月16 日縮刑期滿執行完畢，有臺灣高等法院被告前案紀
    錄表1份在卷可參，其受徒刑執行完畢，5年以內故意再犯本
    件有期徒刑以上之罪，為累犯，應加重其刑。爰審酌被告前
    即曾因施用毒品經觀察、勒戒、強制戒治及刑之制裁，再犯
    本件，顯無戒除毒癮之決心，自制能力不足，惟念被告施用
    毒品之犯行，係屬對其自身健康之戕害行為，對社會所造成
    之損害尚非直接，犯後坦認犯行，態度可稱良好及其同時施
    用第一、二級毒品等情狀，量處如主文所示之刑。扣案之甲
    基安非他命1包及海洛因1包應依毒品危害防制條例第18條第
    1 項規定沒收銷燬之。又毒品鑑定機關無論以何種方式刮取
    分離毒品秤重，其包裝袋上仍會有極微量之毒品殘留而難以
    析離，是包裝袋連同袋內之毒品殘渣應整體視為毒品而一併
    沒收銷燬之，臺灣高等法院暨所屬法院96年法律座談會刑事
    類提案第18號著有研討結論可資參照，是本件包裹第一、二
    級毒品之外包裝亦應依毒品危害防制條例第18條第1 項前段
    沒收銷燬之，併予敘明。
據上論斷，應依刑事訴訟法第273條之1第1項、第299條第1 項前
段，毒品危害防制條例第10條第1項、第2項、第18條第1 項，刑
法第11條前段、第47條第1項、第55條，判決如主文。
本案經檢察官張立言到庭執行職務。
中    華    民    國    97    年    11    月    19    日
                  刑事第二庭法  官  楊坤樵
以上正本證明與原本無異。
如不服本判決應於收受判決後10日內向本院提出上訴書狀，並
應敘述具體理由；其未敘述上述理由者，應於上訴期間屆滿後20
日內向本院補提理由書(均須按他造當事人之人數附繕本)「切勿
逕送上級法院」。
                            書記官  謝佩欣
中    華    民    國    97    年    11    月    20    日
附錄本案論罪科刑法條全文：
毒品危害防制條例第10條
施用第一級毒品者，處 6 月以上 5 年以下有期徒刑。
施用第二級毒品者，處 3 年以下有期徒刑。


司法院資訊處製作；財團法人民間司法改革基金會備份。
